【裁判字號】    92,簡上,452
【裁判日期】    921218
【裁判案由】    毀棄損壞
【裁判全文】
臺灣高雄地方法院刑事判決                        九十二年度簡上字第四五二號
    公  訴  人  臺灣高雄地方法院檢察署檢察官
    上  訴  人
    即  被  告  庚○○
    選任辯護人  王正嘉
右列上訴人因毀棄損壞案件，不服本院高雄簡易庭九十二年度雄簡字第二三八八號第
一審判決（聲請簡易判決處刑案號：臺灣高雄地方法院檢察署九十一年度偵字第二五
七一二號），提起上訴，本院管轄之第二審合議庭判決如左：
    主  文
上訴駁回。
    事  實
一、庚○○因懷疑甲○○與其夫己○○（起訴書誤載為楊順清）互有姦情，於民國九
    十一年十月二十九日凌晨四時五十分許，會同某徵信社人員前往甲○○位在高雄
    市○○區○○里○○路九號住處欲蒐集二人通姦之事證，惟甲○○拒不開門，庚○○竟基於毀損之故意，利用鄰房屋頂攀爬至甲○○住處二樓陽台，手持鐵管將
    陽台落地窗強化玻璃打破，並敲擊損壞該門窗骨架致彎曲變形。
二、案經甲○○訴由高雄市政府警察局苓雅分局報告台灣高雄地方法院檢察署檢察官
    偵查起訴。
    理  由
一、訊據上訴人即被告庚○○矢口否認有何毀損之犯行，辯稱：伊僅係帶徵信社的人
    員到現場拍照蒐證，並沒有破壞告訴人甲○○住宅二樓的落地窗等語。然查：
    (一)右揭犯罪事實業據告訴人庚○○於偵查中指述甚詳，核與目擊證人丙○○於偵
      訊中證稱：「有一位女子拿一支鐵管一直打我家背後，也就是甲○○家的玻璃
      ，那些玻璃碎片還噴到我家，聲音很大，我到『二樓三』的陽台看，我家廚房
      有人拿鐵靠著，可能是爬到我家廚房屋頂再跳到她家二樓敲打」「一開始有一
      男子蹲在我家廚房屋頂，後來看到一女子站在她家打，打很久」之情節相符（
      見九十二年一月十六日偵訊筆錄）。
    (二)嗣於本院審理中，證人丙○○復證稱：「我聽到敲擊玻璃的聲音，打開電燈起
      來查看，看見一個小姐在敲告訴人甲○○家裡後面的窗戶。我是從我家二樓三
      陽台看過去。我看見那位小姐是穿著比較接近白色的上衣，和灰色的長褲，他
      手上拿著一支好像白鐵棍在敲擊，有拿類似木材的東西墊腳」「有幾個男子協
      助她上去我們廚房的屋頂，但只有那位小姐動手敲。玻璃碎片有散落到我家」
      「和庭上的被告身高差不多」「我看應該是他沒錯」「他在外面敲很久，我從
      樓上看下去很清楚，且有燈光，形體真的很像」等語（見本院九十二年十一月
      二十日筆錄）。
    (三)上訴人固辯稱：當天伊係穿著深紅色的上衣，與證人證稱敲打玻璃的人係著白
      色上衣不同；且證人自承眼睛不太好，案發時又是深夜，如何確認敲打告訴人
      玻璃者就是上訴人本人，因而認證人丙○○之證述不足採信云云。惟查：證人
      丙○○證述目睹敲打玻璃者當天之穿著，有關上衣部分固與上訴人當天之穿著
      不同，惟所證述身著灰黑色長褲部分，則與上訴人當天之穿著一致，此有本院
      勘驗被告提出於當天由上訴人所僱用之徵信社人員攝錄之錄影帶內容可證。況
      本件案發時間為九十一年十月二十九日，距離本院開庭審理已超過一年，證人
      之證述自有可能因記憶模糊以致無法詳述每一細節。又證人丙○○證述當時燈
      光很亮，經本院勘驗前開錄影帶結果，告訴人二樓陽台的感應式探照燈，確實
      相當刺眼明亮，足證丙○○所證非虛。則案發地點既有刺眼的探照燈，是否因
      強光之照射，使證人誤以為上訴人身著接近白色之上衣，非無可能。是證人證
      述之內容與告訴人指述之情節既大致相符，自不得僅以證人供述敲擊玻璃者之
      穿著略有出入，即認證人之證述不可採。況且，現場既有明亮之探照燈，證人
      證稱得以辯識敲擊玻璃者之形體，亦符常理，從而證人丙○○於偵、審中之證
      述，應可採信。
    (四)另上訴人固又提出前開徵信社拍攝之錄影帶，證明當天並無敲打告訴人住家之
      玻璃。而經本院當庭勘驗之結果，錄影帶之內容固無被告敲打告訴人住家玻璃
      之畫面，惟該錄影帶之畫面卻有明顯剪接的跡象。其中一個畫面從凌晨四時二
      十九分，突然跳到四時五十五分；另一畫面，從凌晨四時三十七分，突然跳到
      五時三十一分（詳見勘驗筆錄）。上開錄影帶顯示之畫面，洽巧在公訴人起訴
      上訴人敲打玻璃的四時五十分左右，均同時消失。足以證明上訴人提出上開錄
      影帶之前，已事先剪接過，將不利於上訴人之畫面予以刪除。從而，上訴人所
      提出之錄影帶顯不足為其有利之認定。
    (五)又證人即當天陪同上訴人前往現場之徵信社人員丁○○於本院九十二年十二月
      四日審理中固證稱：沒有看見有人爬到告訴人住家二樓陽台，也沒發現有人破
      壞告訴人住家的玻璃。惟證人同時亦證稱：他當時是在房子前面，不知道後面
      發生什麼事等語。則證人既未前往告訴人住宅後方玻璃遭破壞之現場，縱其證
      稱未發現有人破壞告訴人之玻璃，亦不足以證明告訴人之玻璃未遭人破壞或上
      訴人未破壞告訴人之玻璃。從而，證人丁○○之證詞，亦不足為上訴人有利之
      認定。
    (六)末查，證人即當天前往現場處理本案之員警王財榮及艾學聖於偵查中曾證稱：
      「第二次去（現場）時，（告訴人）有打開讓我們看她家屋後面玻璃破了」（
      見九十二年一月十日偵訊筆錄），核與本院勘驗上開錄影帶(一)，於十月二十九
      日清晨六時九分五十八秒許，員警走出告訴人住宅外，向上訴人表示告訴人要
      追究門窗遭人毀損責任之畫面相符。再參以證人即告訴人之子戊○○於本院審
      理中亦證稱：案發當時，與母親在三樓睡覺，聽見二樓有敲擊聲，母親乃帶著
      我用蹲的方式沿梯下樓，要到一樓打電話叫警察來，在二樓停留時，看到有人
      在二樓陽台敲玻璃等語（見本院九十二年十一月二十日筆錄）。足以證明，告
      訴人住宅門窗之玻璃，確實於案發當天遭人破壞，絕非告訴人事後自行破壞後
      再誣陷上訴人。再參以上訴人當天是懷疑其夫己○○與告訴人互有姦情，而花
      費十餘萬元僱請徵信社人員會同前往告訴人住處蒐集二人通姦之事證，惟並未
      掌握告訴人與己○○二人確有姦情之犯罪證據，並據上訴人陳明在卷（見本院
      九十二年十二月四日筆錄），是上訴人確有因花費鉅資「捉姦」未成，致一時
      氣憤而破壞告訴人住宅玻璃之犯罪動機。
    (七)此外，告訴人住宅二樓陽台之落地窗玻璃確實因敲打而破損，玻璃碎片並散落
      一地，而窗框部分亦凹陷變形等情，復有告訴人門窗遭破壞之照片十四張附卷
      可稽，及白色鐵管一支扣案可資佐證，上訴人前開辯解，顯係卸責之詞，不足
      採信，本件事證明確，上訴人犯行洵堪認定。
二、是原審以上訴人犯刑法第三百五十四條之損壞他落地窗玻璃及窗框骨架罪，並審
    酌上訴人僅因懷疑其夫己○○與告訴人甲○○間有不當關係，不思以理性、合法
    方式處理，竟毀損告訴人所有之上開物品，且犯後猶否認犯行，迄未與告訴人達
    成民事和解，賠償告訴人所受之損害等一切情狀，引用刑事訴訟法第四百四十九
    條第一項前段、第三項（原審漏引）、第四百五十四條第二項（原審漏引），刑
    法第三百五十四條、第四十一條第一項，罰金罰鍰提高標準條例第一條前段、第
    二條，判處上訴人應執行拘役三十日，如易科罰金，以三百元折算一日，其認事
    用法，均無違誤，量刑亦屬妥適，上訴意旨猶指摘原判決不當，為無理由，應予
    駁回。至於扣案之白色鐵管一支（原審誤載未據扣案），依證人丙○○之證述，
    固係被告用以毀損告訴人門窗之工具，惟上訴人堅詞否認為其所有，且衡情，上
    訴人既係會同徵信社人員前往蒐證，自不可能預見告訴人抗拒不開門而攜帶鐵管
    到場，從而，既無證據足以認定鐵管為上訴人所有，爰不為沒收之宣告，附此敘
    明。
據上論斷，應依刑事訴訟法第四百五十五條之一第一項、第三項、第三百六十八條、
第三百七十三條，判決如主文。
本案經檢察官乙○○到庭執行職務
中      華      民      國    九十二    年      十二    月     十八     日
                                  臺灣高雄地方法院刑事第六庭
                                      審判長法  官  陳志銘
                                            法  官  陳信旗
                                            法  官  高英賓
右正本證明與原本無異。
不得上訴。
                                            書記官  林雯琪
中      華      民      國    九十二    年      十二月     十九     日
附錄法條：
中華民國刑法第三百五十四條
毀棄、損壞前二條以外之他人之物或致令不堪用，足以生損害於公眾或他
人者，處二年以下有期徒刑、拘役或五百元以下罰金。


司法院資訊處製作；財團法人民間司法改革基金會備份。
